---
title: "Aplicacion de estimacion de Aportes a partir de la Guia Salarial"
output: html_document
---

```{r setup, include=FALSE}
knitr::opts_chunk$set(echo = TRUE)
library(dplyr)
```
La presente aplicacion tiene por objetivo ser una herramienta de estimacionde los aportes que podria generar una empresa a partir del numero de trabajadores en diferentes posiciones. Estos valores son tomados 


```{r echo=FALSE, message=FALSE, warning=FALSE}
DT::datatable(data.frame(Id_Empresa="**********",
                         RazonSocial="Empresa 123",
                         Empleados=1234, 
                         CIIU=8454
                         ), colnames = c("Id Empresa","Razon Social","Empleados","CIIU"), rownames = F,
              options=list(pageLength =1, dom = 't')
              ) %>% 
DT::formatRound(c("Empleados"), digits=0)
```

En la parte superior despliegue la barra lateral para moverse en la aplicacion y realizar consultas masivas o individuales oprimiendo el respectivo boton.

<br><br><br><br><br><br><br>
<br><br><br><br><br><br><br>

######## **Los acentos fueron intencionalmente omitidos para evitar incompatibilidades de codificaciones.**
